# 请教陈版，特殊股权收购安排会计处理

提问人：夜未眠 时间：2022-03-26 17:34:28
A公司持有B公司40%股权，C公司持有B公司60%股权，C公司实控人张三控制另外一家D公司，现A公司要从C公司处收购其持有B公司的60%股权，A和B均进行了评估，A公司100%股权评估价值 10 亿，B公司100%股权评估价值 3 亿，B公司60%股权价值1.8亿，双方按照评估价值交易，交易方案为：现金支付对价给C公司 8 千万+允许D公司 1 元每股增资到A公司（持股10%，对应实收资本 100 万，对应公允价值为 1 亿），请问： 1 、该交易方案是否可行，毕竟引入了不相关的D公司？但对于A来说，不论是C增资还是D增资，付出的对价就是 8 千万+10%股权； 2 、从单体报表会计处理来说，A公司长期股权投资增加1.8亿，实收资本增加 100 万，银行存款减少 8 千万，资本公积增加 9900 万？

回答人：chenyiwei
1 、这种安排可能是为了减轻转让方C的税负，但单纯从C而言该交易是不公允的，是C在张三主导下向同一控制下的兄弟公司D输送利益的安排。由此导致的税务上的风险建议咨询专业人士。
另外，D日后如果将这部分低价获得的A公司股权对外转让，也将面临较大的税负，除非D处于大额累计亏损状况。
2 、A的单体报表会计处理基本合理。